# 固定资产装修费的处理

提问人：养猪师 ∑ 二师兄 时间：2011-11-04 08:23:25
看到朋友们最近在讨论装修费的问题，先从网校转载一篇过来，以供参考。 ;P 关于固定资产装修费用的处理请看下面的分析：
固定资产达到预定可使用状态后发生的装修费用，如果使可能流入企业的经济利益超过了原先的估计，如延长了固定资产的使用寿命，或者使产品质量实质性提高，或者使产品成本实质性降低，则应当计入固定资产账面价值，但增计后的金额不应超过该固定资产的可收回金额。同时，企业应当在“固定资产”科目下单设“固定资产装修”明细科目核算，并在两次装修期间与固定资产尚可使用年限两者中较短的期间内，采用合理的方法单独计提折旧。如果在下次装修时，该项固定资产相关的“固定资产装修”明细科目仍有账面价值，应将该账面价值一次性全部计入当期营业外支出。 1.原固定资产装修期间不停止计提折旧。 2.本次装修时通过在建工程，但原固定资产不用转入在建工程。分录为： 　　借：在建工程 　　　贷：原材料、应付职工薪酬等 　　借：固定资产——固定资产装修 　　　贷：在建工程 　　计提折旧： 　　借：管理费用、制造费用等——与原固定资产折旧费用计入同一科目贷：累计折旧 3.针对两部分分别计提折旧，装修部分计提折旧期间确定根据“两次装修期间与固定资产尚可使用年限两者中较短的期间内”进行确定。 　　2007 年 1 月 25 日，甲公司对所属一家商场进行装修，发生如下有关支出：领用生产用原材料40 000元，购进该批原材料时支付的增值税进项税额为6 800元；辅助生产车间为商场装修工程提供的劳务支出为14 660元；发生有关人员薪酬 29 640 元。 2007 年 12 月 26 日，商场装修完工，达到预定可使用状态交付使用，甲公司预计下次装修时间为 2018 年 12 月。 2010 年 12 月31 日，甲公司决定对该商场重新进行装修。假定该商场的装修支出符合固定资产确认条件；该商场预计尚可使用年限为 6 年；装修形成的固定资产预计净残值为1 100元；采用直线法计提折旧；不考虑其他因素。 　　甲公司的账务处理如下： 　　（ 1 ）装修领用原材料 　　借：在建工程 46 800 　　　贷：原材料 40 000 　　　　　应交税费——应交增值税（进项税额转出） 6 800 　　（ 2 ）
辅助生产车间为装修工程提供劳务 　　借：在建工程 14 660 　　　贷：生产成本——辅助生产成本 14 660 　　（ 3 ）发生工程人员薪酬 　　借：在建工程 29 640 　　　贷：应付职工薪酬 29 640 　　（ 4 ）装修工程达到预定可使用状态交付使用 　　借：固定资产——固定资产装修 91 100 　　　贷：在建工程 91 100 　　（ 5 ） 2008 年度计提装修形成的固定资产折旧 　　因下次装修时间为 2018 年 12 月，大于固定资产预计尚可使用年限 6 年，因此，应按固定资产预计尚可使用年限 6 年计提折旧。 　　借：管理费用 15 000 　　　贷：累计折旧 15 000 　　2009 年、 2010 年计提装修形成的固定资产折旧同 2008 年度。 　　（ 6 ） 2010 年 12 月 31 日重新装修 　　借：营业外支出 46 100 　　　　累计折旧 45 000 　　　贷：固定资产——固定资产装修 91 100

回答人：chenyiwei
回复 keke0826 的帖子
房产税的计税基础问题，是由国税发[2005]173号等文件规定的，与会计处理并无太大关系。
会计处理还是需要遵循准则，即对于自有或者融资租入房屋建筑物的改良、装修支出应确认为一项单独的固定资产，在该等改良自身的使用年限内或者两次装修的间隔期内计提折旧。

回答人：chenyiwei
回复 Alisa_wang 的帖子
1 、如果前次装修的成本在下次装修之前已经全部摊销完毕，则下次装修的成本应当资本化，并在两次装修之间的间隔期内摊销。这是最符合准则规定的做法。前次装修的成本不应保留到后次装修以后（除了后次装修中没有动，继续使用的部分对应的成本以外）。那种把首次装修计入房产原值在几十年内折旧，后续装修支出费用化的做法是不恰当的。
2 、按照新准则要求，经营租赁租入的固定资产装修应计入长期待摊费用。基于重要性原则的考虑，如果金额不重大的，也可一次性费用化处理。

提问人：yemingzhu1980 时间：2012-12-14 16:57:53
回复 chenyiwei 的帖子
陈老师楼主的文章中最后一笔分录 借：营业外支出 46100
累计折旧 45000 贷：固定资产-固定资产装修 91100 上述分录中累计折旧还转销吗？

回答人：chenyiwei
应该转销。因为原定的重新装修时间是 2018 年，现在提前到 2010 年末，此时的固定资产装修账面价值应当全部转入清理。这是单独确认的一项资产，所以对应的累计折旧也是一并转销。

提问人：ABCA 梦梦 时间：2015-12-09 21:31:26
请教陈版主，关于经营租入固定资产的装修费用，计入长期待摊费用，请问您，这个长期待摊费用按几年进行摊销啊？有具体的关于税费和会计准则的规定么？ 谢谢您！

回答人：chenyiwei
税务上最短 3 年。会计上按该改良支出形成的资产自身的使用寿命和剩余租赁期孰短确定摊销年限。